臺灣雲林地方法院民事裁定
110年度重訴字第36號
反訴原  告
即  被  告  張謹    
訴訟代理人  江如蓉律師  
            鄧輝鼎律師                   
反訴被  告
即  原  告  沈健興  


上列當事人及被告謝允晴、被告謝幸容間請求損害賠償事件，反
訴原告即被告張謹提起反訴，本院裁定如下：
    主  文
反訴原告之訴及假執行之聲請均駁回。
反訴訴訟費用由反訴原告負擔。
    理  由
一、按被告於言詞辯論終結前，得在本訴繫屬之法院，對於原告
    提起反訴；反訴之標的，如專屬他法院管轄，或與本訴之標
    的及其防禦方法不相牽連者，不得提起；當事人意圖延滯訴
    訟而提起反訴者，法院得駁回之，民事訴訟法第259條、第2
    60條第1項、第3項分別定有明文。又民事訴訟法第260條第1
    項所稱之「相牽連」，乃指為反訴標的之法律關係與本訴標
    的之法律關係間，或為反訴標的之法律關係與作為本訴防禦
    方法所主張之法律關係間，兩者在法律上或事實上關係密切
    ，審判資料有其共通性或牽連性者而言。換言之，為本訴標
    的之法律關係或作為防禦方法所主張之法律關係，與為反訴
    標的之法律關係同一，或當事人兩造所主張之權利，由同一
    法律關係發生，或為本訴標的之法律關係發生之原因，與為
    反訴標的之法律關係發生之原因，其主要部分相同，方可認
    為兩者間有牽連關係（最高法院98年度台抗字第1005號民事
    裁判意旨參照）。是以，反訴標的與本訴之標的及其防禦方
    法不相牽連，即難認符合上開條文所稱之「相牽連」，自不
    備反訴之要件，依民事訴訟法第249條第1項第6款規定，法
    院應以裁定駁回該反訴。
二、本件反訴被告即原告起訴主張其為坐落雲林縣○○鎮○○段000○
    000○00000地號土地及其上未辦保存登記建物即門牌號碼雲
    林縣○○鎮○○○路00號建物之承租人，被告張謹及其餘2名被告
    即被告謝幸容、被告謝允晴違反租賃契約之約定，未交付合
    於舞蹈暨歌唱協會用途之租賃物，致雲林縣政府以該建物未
    辦理建築物公共安全檢查簽證及申報，違反建築法第77條第
    3項，處罰鍰新臺幣（下同）6萬元並停止營業使用，原告因
    承讓舞蹈協會已支出800萬元，其中因無法營業變賣器物所
    得約30萬元，仍損失770萬元，故依債務不履行之相關規定
    ，請求被告3人應賠償其損害770萬元，及自起訴狀繕本送達
    翌日起至清償日止，按年息百分之5計算之利息等語。而本
    件反訴原告即被告張謹於民國110年6月25日具狀提起反訴，
    主張反訴被告即原告應遷出坐落雲林縣○○鎮○○○路00號建物
    ，並給付反訴原告即被告張謹未到期之租金736,000元（即
    自109年9月5日起至110年12月25日止）、押租金及違約金等
    語，並聲明：⒈反訴被告應將坐落雲林縣○○鎮○○段000○000○0
    0000地號土地上如房屋租賃契約書之附圖斜線部分所示範圍
    ，門牌號碼為雲林縣○○鎮○○○路00號之未辦保存登記鐵皮屋
    如附圖位置全部騰空遷讓返還予反訴原告。⒉反訴被告應給
    付反訴原告736,000元。⒊反訴被告應給付反訴原告183,333
    元，及自109年12月26日起至騰空返還第一項所示建物之日
    止，按月給付反訴原告53,000元。⒋願供擔保，請准宣告假
    執行。
三、經核，本件反訴原告提起反訴，其訴訟標的為終止租賃契約
    ，可見上述本、反訴之間標的完全不同，原因事實即反訴原
    告終止系爭租約併請求遷讓返還租賃物、押租金、違約金、
    未到期之租金等是否有理由，與本件反訴原告對反訴被告是
    否應負債務不履行損害賠償責任並無關係，且反訴原告是否
    有權終止系爭租約併請求返還系爭租賃物及請求租金、押租
    金、違約金等均需另行調查事證，難以利用本訴既有之訴訟
    資料，原有訴訟資料並無援用餘地。故反訴原告基於終止租
    約之權利與反訴被告依租賃契約請求債務不履行損害賠償之
    權利亦非同一，二者無法律上之牽連關係存在，自屬不相牽
    連。從而，本件反訴原告提起之反訴核與民事訴訟法第260
    條第1項規定不符，為不合法，且無從補正，應以裁定駁回
    反訴。
四、依民事訴訟法第249 條第1 項第6 款、第95條、第78條，裁
    定如主文。
中　　華　　民　　國　　110 　年　　7 　　月　　1 　　日
                      民事第二庭    法  官  洪儀芳
以上正本係照原本作成。
如不服本裁定須於送達後10日內向本院提出抗告狀，並應繳納抗
告費新臺幣1,000元。
中　　華　　民　　國　　110 　年　　7 　　月　　1 　　日
                                    書記官  林左茹